臺灣基隆地方法院刑事判決　　　　　　　 94年度訴字第565號
公　訴　人　臺灣基隆地方法院檢察署檢察官
被　　　告　乙○○
上列被告因搶奪等案件，經檢察官提起公訴（94年度偵字第823
、1233、2156號），本院判決如下：
    主  文
乙○○連續竊盜，處有期徒刑陸月，如易科罰金以佰元折算壹
日；又意圖為自己不法之所有，而搶奪他人之動產，處有期徒刑
陸月，如易科罰金以佰元折算壹日。應執行有期徒刑拾月，如
易科罰金以佰元折算壹日。
    事  實
一、乙○○基於意圖為自己不法所有之竊盜概括犯意，連續三次
    ，於附表編號一至三號所示之時間、地點，乘附表編號一至
    三號所示之被害人酒醉不注意之際，徒手竊取如附表編號一
    至三號所示之手機，得手後，均變賣予不知情之朱美燕。另
    乙○○基於意圖為自己不法所有之搶奪犯意，於民國九十三
    年十二月三日凌晨一時許，在基隆市○○路與華一街口，見
    丙○○酒後正彎身撿拾掉落地上之鑰匙，且四下無人，認有
    機可乘，乃藉機自後靠近丙○○，佯稱有無事情需要幫忙，
    降低丙○○之戒心，嗣乘丙○○不備，徒手搶奪丙○○拿於
    手上之手提包一只（內有ＬＶ皮夾一只、現金新台幣七千餘
    元、富邦銀行信用卡、郵局提款卡、國民身分證、健保卡、
    汽車駕照各一只、ＳＡＭＳＵＮＧ行動電話一隻等物），得
    手後，旋即逃離現場。
二、案經基隆市警察局第四分局報請台灣基隆地方法院檢察署檢
    察官偵查起訴。
    理  由
一、訊據被告乙○○對於右開竊盜事實均坦承不諱，核與被害人
    丁○○、戊○○於警詢、甲○於警詢、偵查時及證人朱美燕
    於警詢時證述之情節相符，復有中古手機買賣契約書三紙附
    卷可稽，被告所犯竊盜犯行，事證已明，堪以認定；至被告
    對於搶奪一節，固不否認於前揭時、地藉故與被害人丙○○
    搭訕，伺機取得被害人丙○○手機之情，且據證人丙○○、
    朱美燕證述在卷，復有中古手機買賣契約書一紙附卷可稽，
    被告此部分之供述自堪信為真實，惟被告仍矢口否認有何搶
    奪犯行，辯稱：丙○○不小心跌倒撞到右膝蓋，手機掉在地
    上，我乘丙○○不注意，竊取該手機，我沒有一併拿走丙○
    ○的皮包，我是竊盜而非搶奪云云，是本案之爭點即為被告
    究係搶奪抑或竊盜，經查：丙○○如何於前揭時、地，因酒
    後將皮包內的鑰匙掉落地上，被告見狀乃上前佯稱有無事情
    需要幫忙，之後乘丙○○不及防備之際，徒手搶奪丙○○拿
    在手上之皮包得逞，嗣後其有補辦國民身分證、駕駛執照、
    信用卡等證件等情，迭據證人丙○○於警詢、偵查及本院審
    理時證述綦詳，核證人丙○○對於案發之前因後果均能詳細
    陳述，且所證述之情節前後悉相符合，證人丙○○顯然未因
    飲酒而影響其當時辨別事理之能力，又證人丙○○與被告素
    不相識，衡情證人丙○○亦無誇大渲染之必要，復觀諸證人
    丙○○當庭所提出之國民身分證，其上註記九十三年十二月
    六日補發，距案發之日僅有三日，倘如被告所辯其僅取走證
    人丙○○之手機而未及取走皮包，何以丙○○皮包內之證件
    亦一併不見，而必須重新申請補發國民身分證等證件，手續
    繁瑣，足徵證人丙○○之證述確屬信而有徵，被告所辯其僅
    係竊盜手機而非搶奪皮包云云，無法自圓其說，無非事後卸
    責之詞，不足採信，被告搶奪犯行，其事證亦明，亦堪認定
    。
二、核被告如附表編號一至三號所為，均係犯刑法第三百二十條
    第一項之普通竊盜罪；被告搶奪丙○○手提包部分，係犯刑
    法第三百二十五條第一項之搶奪罪。被告先後三次所犯普通
    竊盜犯行，時間緊接，犯意概括，所犯各係構成要件相同之
    罪，應依連續犯，論以情節較重之普通竊盜罪一罪，並加重
    其刑。被告所犯上開刑法第三百二十條第一項之普通竊盜罪
    及刑法第三百二十五條第一項之搶奪罪間，犯意各別，行為
    互異，應分論併罰。爰審酌被告素行尚佳，因缺乏資金，不
    擇手段，短期內連續犯下三件竊盜、一件搶奪等侵害財產性
    之犯罪，嚴重破壞社會之安寧秩序，及犯罪後坦承竊盜犯行
    ，態度尚稱良好等一切犯罪情狀，分別量處如主文所示之刑
    ，並諭知易科罰金之折算標準，暨定其應執行之刑，並諭知
    易科罰金之折算標準，以示懲儆。
據上論斷，應依刑事訴訟法第二百九十九條第一項前段，刑法第
五十六條、第三百二十條第一項、第三百二十五條第一項、第五
十一條第五款、第四十一條第一項前段、第二項，罰金罰鍰提高
標準條例第一條前段、第二條，判決如主文。
本案經檢察官林伯宇到庭執行職務。
中　　華　　民　　國　　94　　年　　8 　　月　　23　　日
                  刑事第二庭審判長法  官  王福康
                                  法  官  何怡穎
                                  法  官　徐世禎
以上正本證明與原本無異。
對於本件判決如有不服，應於收受送達後10日內，向本院提出上
訴書狀，上訴於臺灣高等法院，並按他造當事人之人數附具繕本
。
中　　華　　民　　國　　94　　年　　8 　　月　　23　　日
                                  書記官　王一芳
附錄論罪科刑法條：
刑法第320條第1項：
意圖為自己或第三人不法之所有，而竊取他人之動產者，為竊盜
罪，處5年以下有期徒刑、拘役或500元以下罰金。
刑法第325條第1項：
意圖為自己或第三人不法之所有，而搶奪他人之動產者，處6 月
以上5年以下有期徒刑。
附表：
┌─┬─────┬─────┬───┬─────┬─────┐
│  │時　　間  │地　　間  │被害人│手　　　段│失竊物品  │
├─┼─────┼─────┼───┼─────┼─────┤
│1 │93年11月7 │基隆市仁五│丁○○│趁被害人酒│易利信牌行│
│  │日零時許  │路東和大樓│      │醉不注意之│動電話1 支│
│  │          │附近      │      │際竊取之，│（手機序號│
│  │          │          │      │並變賣給不│：00000000│
│  │          │          │      │知情之朱美│0000000號 │
│  │          │          │      │燕，得款  │）        │
│  │          │          │      │400元     │          │
├─┼─────┼─────┼───┼─────┼─────┤
│2 │93年12月9 │基隆市仁四│戊○○│趁被害人酒│MOTOROLA牌│
│  │日2時許   │路        │      │醉不注意之│行動電話1 │
│  │          │          │      │際竊取之，│支（手機序│
│  │          │          │      │並變賣給不│號：350646│
│  │          │          │      │知情之朱美│000000000 │
│  │          │          │      │燕        │號）      │
├─┼─────┼─────┼───┼─────┼─────┤
│3 │94年1月17 │基隆市精一│甲○  │趁被害人酒│NOKIA牌行 │
│  │日5時30分 │路        │      │醉不注意之│動電話1支 │
│  │許        │          │      │際竊取之，│（手機序號│
│  │          │          │      │並變賣給不│：00000000│
│  │          │          │      │知情之朱美│0000000號 │
│  │          │          │      │燕，得款  │）        │
│  │          │          │      │600元     │          │
└─┴─────┴─────┴───┴─────┴─────┘
